臺灣彰化地方法院交通裁定　　　　　　100年度交聲字第512號
原處分機關
即移送機關　交通部公路總局臺中區監理所彰化監理站
異　議　人
即受處分人　曾人軍
上列受處分人因違反道路交通管理處罰條例案件，對於交通部
公路總局臺中區監理所彰化監理站國100年3月16日所為之處分（
彰監四字第裁64-I00000000號），聲明異議，本院裁定如下：
    主  文
異議駁回。
    理  由
一、原處分意旨略以：本件異議人即受處分人曾人軍（下稱受處
    分人) 於民國（下同）100 年2 月9 日上午6 時0 分許，在
    彰化縣北斗鎮○○路○段，駕駛車牌號碼0953-WF 號自用小
    客車暫停於機車道上擦拭擋風玻璃時，經彰化縣警察局北斗
    分局北斗派出所員警上前盤查，欲對其施以酒精濃度測試，
    受處分人拒不接受酒測，當場執勤員警因認受處分人有「汽
    車駕駛人拒絕酒精濃度測試」之違規行為，乃掣單舉發，並
    將受處分人駕駛之上開違規車輛移置保管，經原處分機關函
    舉發機關調查結果，仍認受處分人確有「汽車駕駛人拒絕接
    受酒精濃度測試之檢定」之違規事實，乃依道路交通管理處
    罰條例第35條第4 項及道路交通管理事件統一裁罰基準及處
    理細則等規定，裁處受處分人罰鍰新臺幣（下同）6 萬元、
    吊銷駕駛執照、3 年內不得重新考領駕駛執照。
二、異議意旨略以：本人於前揭時、地遭員警臨檢時，車子尚非
    處於行駛狀態，本人亦非於駕駛座上，警方稱其本人曾於車
    上接受盤查，所言非實，本人乃係在車外等朋友前來等語，
    原處分機關亦未詳查，為此聲明異議云云。
三、按汽車駕駛人，駕駛汽車經測試檢定有：一、酒精濃度超過
    規定標準，二、吸食毒品、迷幻藥、麻醉藥品及其相類似之
    管製藥品，處1 萬5 千元以上6 萬元以下罰鍰，並當場移置
    保管該汽車及吊扣其駕駛執照1 年；因而肇事致人受傷者，
    並吊扣其駕駛執照2 年；致人重傷或死亡者，吊銷其駕駛執
    照，並不得再考領；另汽車駕駛人拒絕接受第1 項測試之檢
    定者，處6 萬元罰鍰，並當場移置保管該汽車及吊銷該駕駛
    執照；如肇事致人重傷或死亡者，吊銷該駕駛執照，並不得
    再考領，道路交通管理處罰條例第35條第1 項、第4 項分別
    定有明文。再按汽車駕駛人，曾依道路交通管理處罰條例第
    35條第4 項前段規定吊銷駕駛執照者，3 年內不得考領駕駛
    執照，道路交通管理處罰條例第67條第2 項亦定有明文。細
    究上揭立法意旨，係因考量飲酒後注意力、反應力均較常人
    為低，若駕車上路，對路上其他汽車或行人之生命、身體安
    全均存有危險性，故特立法嚴禁酒後駕車，以保障路上過往
    車輛及行人之法益，並課予汽車駕駛人有接受酒精濃度測試
    檢定之義務，便利測試檢定作業之及時順利實施，以取得客
    觀正確之判測結果，進而防免可能產生之交通事故，是汽車
    駕駛人遇有警員測試檢定，即應配合受檢，不得以任何理由
    拒絕或拖延，否則即屬違反上開規定，應受裁罰。經查：
(一)、本件受處分人於100 年2 月9 日上午6 時0 分許，在彰化縣
    北斗鎮○○路○段，將其所駕駛之上述自客車暫停在機車優
    先道上，經彰化縣警察局北斗分局北斗派出所員警上前盤查
    ，欲對其施以酒精濃度測試，受處分人拒不接受酒測，執勤
    員警因認受處分人有「汽車駕駛人拒絕酒精濃度測試」之違
    規行為，乃當場掣單舉發，並將受處分人駕駛之上開違規車
    輛移置保管，經原處分機關函舉發機關調查結果，仍認受處
    分人確有「汽車駕駛人拒絕接受酒精濃度測試之檢定」之違
    規事實，乃依條例第35條第4 項及道路交通管理事件統一裁
    罰基準及處理細則等規定，裁處受處分人罰鍰6 萬元、吊銷
    駕駛執照、三年內不得重新考領駕駛執照等情，有彰化縣警
    察局舉發違反道路交通管理事件通知單、交通部公路總局臺
    中區監理所彰化監理站違反道路交通管理事件裁決書、員警
    所繪製之現場道路及車道圖、彰化縣警察局北斗分局北斗派
    出所勤務分配表各在卷可按。
(二)、受處分人雖以前詞置辯，惟經本院傳訊證人即舉發員警蕭仁
    華到庭具結證稱略以：「那時我們巡邏的時候，看到受處分
    人的車停在機車道上，我們覺得這樣會有危險，所以我們就
    過去盤查他們。那時我們看到受處人坐在駕駛座上，手伸出
    車窗外擦拭車窗外的玻璃，車子的引擎沒有熄火，然後我們
    問受處分人有無喝酒，因我們有聞到酒味，我們問他從那裡
    開來的，受處分人當時回答我們說，他是從溪州的朋友那邊
    開到這邊（取締現場) ，然後我們就要對受處分人酒測，但
    受處分人當時拒絕酒測。我們從到現場攔查，至正式開出告
    發單這過程大約50分鐘左右。（法官問: 為何開出告發單過
    程會這麼久? ）證人答: 因我們都在勸受處分人接受酒測，
    但是受處分人不願意，而且他的朋友也有在旁邊幫他說話，
    所以過程才會那麼久才開了告發單」等語，又經本院當庭勘
    驗員警所提出之取締過程錄音、錄影光碟，可知當場受處分
    人確有當場向員警承認自己是從對面開車過來，也坦承自己
    有喝酒，但員警要求酒測時，受處分人及同車友人卻一直向
    員警爭執受處分人只是在停車擦玻璃而己，沒有駕駛行為，
    並請求員警開違規停車就好等情，此勘驗結果與證人上開證
    詞相符合，有本院100 年5 月13日訊問筆錄可證。而依警察
    職權行使法第8 條第1 項第3 款規定：「警察對於依客觀合
    理判斷易生危害之交通工具，得予以攔停並要求駕駛人接受
    酒精濃度測試之檢定」。本件受處分人在未熄火之情形下向
    員警自承為駕駛人，並坦承有喝酒情事，員警亦聞到酒味，
    當時為凌晨6 時，受處分人暫停在機車道擦拭玻璃，客觀上
    沒有跡象顯示受處分人是在該處等候他人來接手駕車，則員
    警要求實施酒測，應符合警察職權行使法之規定，尚無不當
    ，是受處分人所為之主張，尚難憑採。
四、綜上，原處分機關以受處分人確有「拒絕接受酒精濃度測試
    之檢定」之違規行為，認原處分機關依道路交通管理處罰條
    例第35條第4 項及第67條第2 項之規定，分別裁處受處分人
    罰鍰6 萬元，吊銷汽車駕駛執照，3 年內禁考，尚無違誤。
    受處分人聲明意旨執前詞指摘原處分不當，為無理由，應予
    駁回。
據上論斷，應依道路交通管理處罰條例第87條第2 項，道路交通
事件處理辦法第18條之規定，裁定如主文。
中    華    民    國   100    年    6     月    27    日
                     交通法庭         法  官  黃玉齡
以上正本證明與原本無異。
如不服本裁定應於送達後5日內向本院提出抗告狀（需附繕本）
。
中    華    民    國   100    年    6     月    27    日
                                      書記官  黃鏽金